【裁判字號】    99,訴,253
【裁判日期】    991021
【裁判案由】    違反毒品危害防制條例
【裁判全文】
臺灣花蓮地方法院刑事判決               99年度訴字第253號
公  訴  人  臺灣花蓮地方法院檢察署檢察官
被      告  甲○○
上列被告因違反毒品危害防制條例案件，經檢察官提起公訴（99
年度毒偵字第259號、99年度偵字第 2405號），被告於準備程序
進行中，就被訴事實為有罪之陳述，經本院合議庭裁定由受命法
官獨任進行簡式審判程序，判決如下：
    主  文
甲○○施用第一級毒品，累犯，處有期徒刑壹年貳月；扣案之第
一級毒品海洛因共貳包（驗餘後淨重合計點零公克，含難以
完全析離之包裝袋共貳只）、第二級毒品甲基安非他命共肆包（
驗餘後淨重合計拾陸點柒伍捌公克，含難以完全析離之包裝
袋共肆只），沒收銷燬之；扣案之糖粉壹包（驗餘後淨重點捌
柒公克）、盛裝糖粉之包裝袋壹只、安非他命吸食器壹支、提撥
管貳支，均沒收之。
    事  實
一、甲○○（原名李念祖）有下列施用毒品執行觀察、勒戒、強
    制戒治以及構成累犯之前案紀錄：
  (一)前因施用毒品案件，經本院裁定送觀察、勒戒後，認無繼續
    施用毒品傾向，於民國91年 3月28日執行完畢後，由臺灣花
    蓮地方法院檢察署檢察官以90年度毒偵第1077號為不起訴處
    分確定。
  (二)又前有違反麻醉藥品管理條例、槍砲彈藥刀械管制條例等前
    案紀錄，於民國87年間則經臺灣高等法院花蓮分院裁定交付
    流氓感訓處分；另於93年間因施用毒品案件，經送觀察勒戒
    後，認有繼續施用毒品傾向（觀察勒戒部分於93年 2月18日
    執行完畢，強制戒治部分因毒品危害防制條例修正而無庸執
    行），並經本院於93年4月30日，以93年度花簡字第105號判
    決判處有期徒刑 4月確定；復因違反槍砲彈藥刀械管制條例
    案件，經臺灣高等法院花蓮分院於94年 1月24日，以93年度
    上訴字第80號判決判處有期徒刑 7月確定。上開二刑經檢察
    官認與上開感訓處分應依廢止前之檢肅流氓條例第21條規定
    相互折抵，而於94年11月30日簽結執行完畢。
二、詎甲○○仍未能戒除毒癮，基於施用第一、二級毒品之犯意
    ，於99年5月5日上午7時許，在位於花蓮縣花蓮市○○路255
    號旅路汽車旅店 608室內，以將海洛因、安非他命置入玻璃
    球吸食器內混合後，再點火燒烤吸取散發煙霧之方式，同時
    施用第一級毒品海洛因及第二級毒品甲基安非他命。嗣其因
    另涉販賣毒品案件，經警於同日上午 8時20分許，持臺灣花
    蓮地方法院檢察署檢察官核發之拘票，在上址拘獲，並扣得
    其所有之第一級毒品海洛因共2包（驗餘後淨重合計 3.30公
    克）、第二級毒品甲基安非他命共4包（驗餘後淨重合計36.
    7538公克）及其所有，用以吸食海洛因、甲基安非他命之糖
    粉1包（驗餘後淨重3.87公克）、安非他命吸食器1支、提撥
    管 1支，再經警得其同意採集其尿液送驗結果，呈海洛因之
    代謝物即嗎啡，以及安非他命類陽性反應，始悉上情。
三、案經花蓮縣警察局花蓮分局報告臺灣花蓮地方法院檢察署檢
    察官偵查起訴。
    理  由
一、本件被告甲○○所犯者，均非為死刑、無期徒刑、最輕本刑
    為 3年以上有期徒刑之罪或高等法院管轄第一審案件，其於
    準備程序進行中，先就被訴事實為有罪之陳述，經告知其簡
    式審判程序之旨，並聽取公訴人及被告之意見後，本院依刑
    事訴訟法第273條之1第 1項之規定，裁定由受命法官獨任進
    行簡式審判程序，且依同法第273條之2規定，簡式審判程序
    之證據調查，不受第159條第1項、第161條之2、第161條之3
    、第163條之1及第164條至第170條規定之限制，合先敘明。
二、上揭事實，業據被告於警、偵訊及本院準備程序、審理時，
    均坦認在卷，而被告經警得其同意後所採集之尿液經送驗結
    果，呈安非他命類及嗎啡陽性反應一節，有勘察採證同意書
    1份、偵辦毒品案件涉嫌人尿液檢體採集送驗記錄表影本2份
    、慈濟大學濫用藥物檢驗中心檢驗總表影本 1份在卷可稽。
    扣案之晶體共4包、粉末共3包經分別送驗結果，晶體部分均
    檢出甲基安非他命成分，粉末 2包均含第一級毒品海洛因成
    分，另 1包粉末則未發現含法定毒品成分等情，有慈濟大學
    濫用藥物檢驗中心鑑定書、法務部調查局濫用藥物實驗室鑑
    定書各1份存卷為憑，是被告所陳扣案之粉末其中1包係糖，
    而非海洛因一節，則非無稽；此外，復有檢察官拘票影本、
    搜索扣押筆錄暨扣押物品目錄表各 1份、現場及扣案證物照
    片在卷及前開吸食器、提撥管扣案足佐。又其前因施用毒品
    案件，經本院裁定送觀察、勒戒後，認無繼續施用毒品傾向
    ，於91年 3月28日執行完畢後，由臺灣花蓮地方法院檢察署
    檢察官以90年度毒偵第1077號為不起訴處分確定；另其前有
    違反麻醉藥品管理條例、槍砲彈藥刀械管制條例等前案紀錄
    ，於民國87年間則經臺灣高等法院花蓮分院裁定交付流氓感
    訓處分；復於93年間因施用毒品案件，經送觀察勒戒後，認
    有繼續施用毒品傾向（觀察勒戒部分於93年 2月18日執行完
    畢，強制戒治部分因毒品危害防制條例修正而無庸執行），
    並經本院於93年4月30日，以93年度花簡字第105號判決判處
    有期徒刑 4月確定；再因違反槍砲彈藥刀械管制條例案件，
    經臺灣高等法院花蓮分院於94年 1月24日，以93年度上訴字
    第80號判決判處有期徒刑 7月確定；上開二刑經檢察官認與
    上開感訓處分應依廢止前之檢肅流氓條例第21條規定相互折
    抵，而於94年11月30日簽結執行完畢等情，亦有上開不起訴
    處分書、本院判決書、臺灣高等法院花蓮分院治安法庭92年
    度感聲字第 1號裁定書及臺灣花蓮地方法院檢察署執行檢察
    官94年11月30日簽呈影本各 1份存卷足考。是被告於初犯施
    用毒品案件經觀察、勒戒執行完畢釋放後， 5年內業已再犯
    如事實欄一、(二)所示之施用毒品案件，經判處罪刑確定並執
    行完畢後，又再犯本件施用第一級、第二級毒品等罪，其任
    意自白復與事實相符，據此，本件罪證明確，其犯行洵堪認
    定，自應依法論科。
三、
  (一)查海洛因、甲基安非他命分屬毒品危害防制條例第2條第2項
    第1款、第2款所列管之第一級、第二級毒品，任何人均不得
    非法施用，是核被告所為，係犯毒品危害防制條例第10條第
    1項、第2項之施用第一級、第二級毒品等罪。其持有第一級
    毒品海洛因、第二級毒品甲基安非他命之低度行為，均應為
    其施用之高度行為所吸收，不另論罪。其本件將海洛因、甲
    基安非他命置入玻璃球吸食器內混合後，再以火燒烤吸取散
    發之煙霧之方式，同時施用第一級毒品海洛因及第二級毒品
    甲基安非他命之一施用行為，同時觸犯施用第一級毒品及施
    用第二級毒品等二罪，為想像競合犯，應依刑法第55條前段
    規定，從一重之施用第一級毒品罪處斷。查被告有如事實欄
    一、(二)所示之前科執行完畢，有臺灣高等法院被告前案紀錄
    表、上開治安法庭裁定及執行檢察官簽呈影本各 1份在卷供
    參，其於 5年內故意再犯本件各該有期徒刑以上之罪，為累
    犯，應依刑法第47條第1項規定加重其刑。
  (二)爰審酌被告前科累累，素行不良，前經觀察、勒戒之保安處
    分，又經入監服刑之矯治處遇後，仍不思戒除毒癮，無視毒
    品對自己身心之戕害及對社會治安所衍生之重大影響，又繼
    續施用毒品，本件更以混合施用第一、二級毒品之形同多重
    藥物濫用方式施用，藉以增強海洛因之效果，顯見自制能力
    薄弱，扣案之甲基安非他命總重非低，純度甚高，惟其犯後
    均坦承犯行，態度良好等一切情狀，量處如主文所示之刑，
    以示懲儆。
  (三)扣案之第一級毒品海洛因共 2包（驗餘後淨重合計3.30公克
    ，併同難以析離之包裝袋 2只）、第二級毒品甲基安非他命
    共4包（驗餘後淨重合計36.7538公克，併同難以析離之包裝
    袋共 4只），均為查獲之被告所有，供其施用之第一級、第
    二級毒品（蓋無論以何種方式分離包裝袋與其內裝之毒品，
    包裝袋內均會有極微量毒品殘留，故上述包裝袋應整體視為
    查獲毒品，一併宣告沒收銷燬之，最高法院95年度臺上字第
    3739號、第7354號二判決意旨參看），應依毒品危害防制條
    例第18條第 1項前段規定宣告沒收銷燬之；另扣案之安非他
    命吸食器1支、提撥管 1支、糖粉1包（驗餘後淨重3.87公克
    ）、盛裝該包糖粉之包裝袋 1只，則均為被告所有，供其本
    件施用毒品所用之物，均應依刑法第38條第 1項第2款、第3
    項前段規定宣告沒收之；至於扣案之電子磅秤1台、分裝袋2
    包、行動電話 2具，均與被告本件施用毒品犯行無關（電子
    磅秤、分裝袋及其中 1具行動電話均為被告所有供其販賣安
    非他命之工具，業經本院以99年度訴字第 178號判決時併予
    宣告沒收），自無從宣告沒收之，附此敘明。
據上論斷，應依刑事訴訟法第273條之1第 1項、第284條之1、第
299條第1項前段，毒品危害防制條例第23條第2項、第10條第1項
、第2項、第18條第1項前段，刑法第11條、第55條、第47條第 1
項、第38條第1項第2款、第3項前段，判決如主文。
本案經檢察官陳鴻濤到庭執行職務
中    華    民    國    99    年    10    月    21    日
                  刑事第四庭    法  官  黃鴻達
以上正本證明與原本無異。
如不服本判決應於收受送達後10日內向本院提出上訴書狀，並應
敘述具體理由。其未敘述上訴理由者，應於上訴期間屆滿後20日
內向本院補提理由書(均須按他造當事人之人數附繕本)「切勿逕
送上級法院」。
中    華    民    國    99    年    10    月    21    日
                                書記官
毒品危害防制條例第10條第1項、第2項
施用第一級毒品者，處 6 月以上 5 年以下有期徒刑。
施用第二級毒品者，處 3 年以下有期徒刑。
毒品危害防制條例第11條第4項
持有第一級毒品者，處 3 年以下有期徒刑、拘役或新臺幣 5 萬
元以下罰金。
持有第二級毒品者，處 2 年以下有期徒刑、拘役或新臺幣 3 萬
元以下罰金。
持有第一級毒品純質淨重十公克以上者，處 1 年以上 7 年以下
有期徒刑，得併科新臺幣 1 百萬元以下罰金。
持有第二級毒品純質淨重二十公克以上者，處 6 月以上 5 年以
下有期徒刑，得併科新臺幣 70 萬元以下罰金。
持有第三級毒品純質淨重二十公克以上者，處 3年以下有期徒刑
，得併科新臺幣30萬元以下罰金。
持有第四級毒品純質淨重二十公克以上者，處 1年以下有期徒刑
，得併科新臺幣10萬元以下罰金。
持有專供製造或施用第一級、第二級毒品之器具者，處 1年以下
有期徒刑、拘役或新臺幣1萬元以下罰金。

司法院資訊處製作；財團法人民間司法改革基金會備份。
